【裁判字號】    98,上訴,600
【裁判日期】    980310
【裁判案由】    違反毒品危害防制條例
【裁判全文】
臺灣高等法院臺中分院刑事判決         98年度上訴字第600號
上  訴  人
即  被  告  甲○○
                    號
上列上訴人因違反毒品危害防制條例案件，不服臺灣彰化地方法
院98年度訴字第82號中華民國98年2月9日第一審判決（起訴案號
：臺灣彰化地方法院檢察署97年度毒偵字第4511號），提起上訴
，本院判決如下：
    主  文
上訴駁回。
    理  由
一、按依刑事訴訟法第350條、第361條、第362條、第367條規定
    ，不服地方法院之第一審判決而上訴者，須提出上訴書狀，
    並應敘述具體理由，為上訴必備之程式；其所提出之書狀未
    敘述上訴理由，或僅曾以言詞陳述上訴理由者，均應於上訴
    期間屆滿後20日內補提理由書於第一審法院。第一審法院經
    形式審查，認逾期未補提上訴理由者，應定期間先命補正；
    逾期未補正者，為上訴不合法律上之程式，應以裁定駁回。
    倘已提出上訴理由，但所提非屬具體理由者，則由第二審法
    院以上訴不合法律上之程式，判決駁回。而所謂具體理由，
    必係依據卷內既有訴訟資料或提出新事證，指摘或表明第一
    審判決有何採證認事、用法或量刑等足以影響判決本旨之不
    當或違法，而構成應予撤銷之具體事由，始克當之（例如：
    依憑證據法則具體指出所採證據何以不具證據能力，或依憑
    卷證資料，明確指出所為證據證明力之判斷如何違背經驗、
    論理法則）；倘僅泛言原判決認定事實錯誤、違背法令、量
    刑失之過重或輕縱，而未依上揭意旨指出具體事由，或形式
    上雖已指出具體事由，然該事由縱使屬實，亦不足以認為原
    判決有何不當或違法者（例如：對不具有調查必要性之證據
    ，法院未依聲請調查亦未說明理由，或援用證據不當，但除
    去該證據仍應為同一事實之認定），皆難謂係具體理由，俾
    與第二審上訴制度旨在請求第二審法院撤銷、變更第一審不
    當或違法之判決，以實現個案救濟之立法目的相契合，並節
    制濫行上訴（最高法院97年度台上字第892號判決亦同此意
    旨）。
二、本件上訴人即被告 (以下稱被告)甲○○不服原審判決，提
    起上訴，其上訴意旨略以：被告自民國97年3月21日假釋出
    獄後，深知毒品危害己身之鉅，而痛定思痛，想辦法遠離毒
    品之道，自動參加刑政院衛生署醫療機構，請求治療，且在
    醫療時間上一時無法達到取代，被告既已深知悔改，也全心
    全意脫離毒害，惟被告僅使用毒品一次，即判處有期徒刑十
    月，處罰實屬過重。懇請從輕量刑，給予自新機會云云。核
    被告並未就卷內訴訟資料，具體指摘原判決有何不當或違法
    之情形，而被告雖提出行政院衛生署彰化醫院診斷證明書乙
    紙為證，然觀諸該診斷證明書所載被告有海洛因依賴症，伊
    自97年7月24日至該醫院接受美沙冬治療等情，而本案犯罪
    事實係被告於97年10月25日再施用海洛因一次，顯然被告接
    受上開治療後，仍無法戒斷毒癮，再陷毒害，豈能謂其已深
    知悔改，當無獲邀減輕其刑之餘地。況原判決已審酌被告無
    法戒斷毒癮，遠離毒害等情為量刑基礎，從而，被告所陳尚
    不足以認原判決有何違法或不當之處，而構成應予撤銷改判
    之理由，則其上訴顯未備具體理由。依上揭說明，其上訴自
    不合法律上之程式，爰不經言詞辯論予以駁回。
三、據上論斷，應依刑事訴訟法第367條前段、第372條，判決如
    主文。
中    華    民    國    98    年    3    月    10     日
            刑事第四庭    審判長法  官  洪  耀  宗
                                法  官  劉  登  俊
                                法  官  許  文  碩
以上正本證明與原本無異。
如不服本判決，應於收受送達後10日內向本院提出上訴書狀，其
未敘述上訴之理由者，並得於提起上訴後10日內向本院補提理由
書（均須按他造當事人之人數附繕本）「切勿逕送上級法院」。
                                書記官  郭  蕙  瑜
中    華    民    國    98    年    3     月    11    日


司法院資訊處製作；財團法人民間司法改革基金會備份。
